# 关于“分回现金股利免税”的问题

提问人：EdwardGrieg 时间：2016-04-29 17:49:26
请教大神： “分回现金股利免税”指的是免除当期相关投资收益所对应的所得税么？ 如果是的话，下面这种情况： 甲公司于20×6年购入的对乙公司股权投资的初始投资成本为 2800 万元，采用成本法核算。20×8年 10 月 3 日，甲公司从乙公司分得现金股利200 万元，计入投资收益。至 12 月 31 日，该项投资未发生减值。甲公司、乙公司均为设在我国境内的居民企业。税法规定，我国境内居民企业之间取得的股息、红利免税。 大家认为这个事项对于当期“应纳税所得额”有影响么？ 我接的是有影响的，应当减少当期“应纳税所得额”200万元。 但例题显然不这么想，他认为对当期“应纳税所得额”没有影响 这是怎么回事呢？望大神解惑！

回答人：chenyiwei
因为符合条件的居民企业之间的股息红利收入免税，所以对应纳税所得额的影响为零。你说的“应当减少当期“应纳税所得额”200万元”，是以该公司会计利润总额为起算点的调整方法。如果是正向计算，那么影响金额为零。角度不同。